Luis Antonio Luzuriaga Celi

Pintor Juan Bautista Porcar, 17 pta 8 piso 4º

46019 Valencia

Tel: 608459631

Atte. Departamento de Recursos Humanos

Valencia, 14-07-2021

Estimados Señores:

En relación con la oferta, tengo el gusto de remitirles mi currículum vitae con el objetivo de participar en el proceso de selección.

Como puede apreciar en el mismo soy Desarrollador de Multiplataforma y Anl. De Sistemas, además estoy cursando una Formación Profesional de Desarrollo Web y otros cursos.

Estoy muy interesado en trabajar en este ámbito. Con mi formación y especialización creo reunir los requisitos específicos para este trabajo.

Quedo a su disposición para concertar una entrevista y comentar en profundidad mi formación

LUIS ANTONIO LUZURIAGA

NIF: 23317302V

Fecha Nac.: 16/12/1976

Dirección: C/. Pintor Juan Bautista Porcar 17 pta8

Población: 46019-Valencia

Teléfono: 608459631/610903013

Email: <u>luzuluis@hotmail.com</u>



FORMACION ACADEMICA

ACTUALMENTE FORMACION PROFESIONAL DE MULTIPLATAFORMA

Centro de Formación Abastos (C/ Alberique, 18 Bajo 4608 Valencia)

ANALISTA DE SISTEMAS

Escuela Superior Politécnica del Litoral, Ecuador

IDIOMAS

Inglés, nivel básico escrito y leído

EXPERIENCIA PROFESIONAL

2020-2021 GENERAL ASDE S.A.

Desarrollo de Aplicación de Fichaje Teletrabajo y mantenimiento de las diferentes Aplicaciones Informáticas de la empresa

2019-2020 **GENERAL ASDE S.A.**

Prácticas para la Obtención Desarrollo Multiplataforma, realizando mantenimiento de las diferentes Aplicaciones Informáticas de la empresa

20014-2015 BITFONE S.L.

Técnico instalador y Programador de Aplicaciones (Visual Basic2008)

2000-2001 NEW SYSTEM, ECUADOR

Desarrollo de Proyecto, Sistema de Facturación y Compras para la obtención del título de Analista de Sistemas

2000-2001 INTERPROF, ECUADOR

Desarrollo de Aplicaciones, creación de DLLS, COMS, manejo de Crystal Report, mantenimiento de sistemas, manejo de Base de Datos Access y SQL

1998-1999 CDP, ECUADOR

Ingreso, actualización y eliminación de datos de censo de población utilizando una aplicación informática

1998-1999 **UNISOFT, ECUADOR**

Elaboración de manuales de Usuario de las distintas Aplicaciones Informáticas de la empresa

INFORMATICA

- Microsoft Officess 2010 y 2016
- ➤ Base de Datos Access2016,SQL Server, MYSQL, Hibernate, MongoDb
- Aplicaciones de Reportes Crystal Report, JaspertRreports, ItextSharp
- Lenguajes de Programación Java, JavaFx, JavaScript, PHP, Android Studio, Arduino, Visual Studio 2015
- Lenguaje de marcado XML,HTML5
- ➤ Hojas de Estilo(CSS,CSS3)
- ➤ Entornos de Desarrollo tales como Sublime Text, Visual Code, Eclipse, Brackets. NetBeans. etc.

CURSOS REALIZADOS

- Curso de Access 2016
- Programación de Software Libre (PHP)
- Marketing Online Diseño y Promoción
- Programador de Aplicaciones Informáticas
- HTML, JavaScript,, Android, C. Realizados en portal Edx.org
- Técnico en Mantenimiento y Configuración de PCS
- Camarero de Banquetes
- Electricidad Básica

DATOS DE INTERES

- Carnet de Conducir B y BTP.
- Vehículo propio
- Incorporación inmediata